臺灣高等法院臺中分院刑事裁定          100年度抗字第951號
                                      100年度抗字第952號
抗  告  人
即  被  告  林富程
選任辯護人  林松虎  律師
            吳淑芬  律師
上列抗告人因詐欺案件聲請具保停止羈押，不服臺灣臺中地方法
院民國100年10月12日裁定（100年度聲字第3960號、100年度聲
更字第29號），提起抗告，本院裁定如下：
    主  文
抗告駁回。
    理  由
一、本件抗告人即被告林富程（下稱被告）抗告意旨略以：被告
    於民國（下同）100年8月2日審理庭中自承沒有固定工作，
    然並未無正當工作，被告所從事的工作沒有固定薪資，如介
    紹土地、買賣中古車等都是抽成制，更況被告所從事之仲介
    工作利潤亦屬豐厚，原裁定僅因被告工作種類性質非按月核
    發薪水，即認定被告有反覆實施犯罪之嫌疑，殊嫌率斷。更
    況被告妻子亦有從事工作，被告家庭經濟狀況亦非不佳，被
    告無鋌而走險犯罪賺取家用之必要。被告會犯下本件詐欺犯
    行，僅是幫助朋友，因朋友洪哲祐當時跑路需要錢，被告好
    意居中聯絡，非藉此牟取利潤供生活之用，否則被告抽取居
    中聯絡之利潤僅有2％左右，以本案詐欺總金額約750萬元（
    新台幣，下同），被告從中僅獲得約15萬元，顯見被告犯下
    本案詐欺罪行為僅是偶然為之，並非有此犯罪習慣，無反覆
    實施詐欺犯行之虞。又被告並無前科素行良好，被告於本件
    詐欺犯罪所得利潤甚低，然而卻付出極大之代價，顯然得不
    償失，被告日後絕無可能再為此一微薄利潤而犯罪。再者，
    被告並不知悉大陸地區共犯的電話，被告並無可能主動與其
    等聯絡，而原與被告聯絡綽號小村的男子，被告家人至今亦
    無從與其聯絡，顯見被告實無再與其聯繫而犯案之可能。本
    案已經審理完竣並已宣判，被告亦無非予羈押顯難進行追訴
    審判執行之虞，懇請詳酌上情，將原裁定撤銷等語。
二、按羈押被告之目的，其本質在於確保訴訟程序得以順利進行
    ，或為確保證據之存在與真實、或為確保嗣後刑罰之執行，
    而對被告所實施剝奪其人身自由之強制處分。被告有無羈押
    之必要，法院僅須審查被告犯罪嫌疑是否重大、有無羈押原
    因、以及有無賴羈押以保全偵審或執行之必要，由法院就具
    體個案情節予以斟酌決定，如就客觀情事觀察，法院許可羈
    押之裁定或延長羈押之裁定，在目的與手段間之衡量並無明
    顯違反比例原則情形，即無違法或不當可言（最高法院46年
    度台抗字第6號判例參照），此乃法律所賦予法院之職權。
    是法院僅須在外觀上審查被告犯罪嫌疑是否重大，及有無賴
    此保全偵、審程序進行或執行而為此強制處分之必要，關於
    羈押原因之判斷，尚不適用訴訟上之嚴格證明原則，只需檢
    察官提出之證據在形式上足以證明被告犯罪嫌疑已足。次按
    刑事訴訟法第101條之1所定之預防性羈押，係因考慮該條所
    列各款犯罪，一般而言，對於他人生命、身體、財產有重大
    之侵害，對社會治安破壞甚鉅，而其犯罪性質，從實證之經
    驗而言，犯罪行為人大多有一而再、再而三反覆為之的傾向
    ，故為避免此種犯罪型態之犯罪行為人，在同一社會環境條
    件下，再次興起犯罪之意念而再為同一之犯罪，因此透過拘
    束其身體自由之方式，避免其再犯，是法院依該條規定決定
    是否應予羈押時，並不須有積極證據，足認其確實準備或預
    備再為同一之犯罪，僅須由其犯罪之歷程觀察，其於某種條
    件下已經多次犯下該條所列之罪行，而該某種條件，現在正
    存在於被告本身或其前犯罪之外在條件並未有明顯之改善，
    而可使人相信在此等環境下，被告有可能再為同一犯罪之危
    險，即可認定有反覆實施該條犯罪之虞。
三、經查：本件被告被訴詐欺取財犯行，業據被告於原審審理時
    坦承不諱，並有相關證人之證述及匯款資料在卷可參，被告
    係犯刑法第339條第1項詐欺取財罪，共八罪，犯罪事證明確
    ，且本案業經台灣台中地方法院（100年度易字第1962號）
    於100年8月9日言詞辯論終結，並於100年9月16日判處被告
    應執行有期徒刑3年6月，有該案號卷證及卷附臺灣高等法院
    被告前案紀錄表可憑。衡酌被告於短短5月內即為多件詐欺
    取財犯行，詐欺金額龐大，利潤甚高，又此種犯罪行為之形
    態，具有組織分工，詐欺對象為不特定之人，具廣泛性，其
    犯罪態樣，必須反覆對不特定之可能詐騙對象實施犯罪，且
    被告參與之詐欺集團大陸地區成員均未到案，被告及詐欺集
    團之犯罪手法簡單，卻能牟取暴利，如予以釋放，被告即可
    能再次參與該詐欺集團犯案，顯有事實足認為被告有反覆實
    施詐欺犯行之虞，無從以具保為替代處分；另為預防被告再
    犯，以保護民眾財產安全，本件原審判決被告八件詐欺罪罪
    刑在案，仍有繼續羈押被告之必要。原審因而依刑事訴訟法
    第101條之1第1項第7款羈押被告，裁定駁回被告具保停止羈
    押之聲請，並無違誤。被告以上開情詞提起抗告，指摘原裁
    定不當，並無理由，應駁回其抗告。
四、據上論結，依刑事訴訟法第412條，裁定如主文。
中    華    民    國   100    年    11    月    10    日
            刑事第十庭    審判長法  官  江  錫  麟
                                法  官  胡  文  傑
                                法  官  周  瑞  芬
以上正本證明與原本無異。
不得再抗告。
                                書記官  陳  文  琴
中    華    民    國   100    年    11    月    10    日